【裁判字號】    88,易,18
【裁判日期】    890128
【裁判案由】    竊盜
【裁判全文】
臺灣宜蘭地方法院刑事判決                            八十八年度易字第一八號
    公  訴  人  臺灣宜蘭地方法院檢察署檢察官
    被      告  丁○○
右列被告因竊盜案件，經檢察官提起公訴 (八十七年度偵字第一六０九號），本院判
決如左：
    主  文
丁○○共同連續於夜間侵入住宅、毀壞門扇而竊盜未遂，累犯，處有期徒刑陸月。
    事  實
一、丁○○有妨害家庭、恐嚇等、妨害自由、傷害、麻罪藥品管理條例、藥事法等前
    科，其中於民國八十一年間，因麻醉藥品管理條例案件，於八十二年間因傷害案
    件，分別經本院判處有期徒刑六月、七月確定，應執行有期徒刑為一年，於八十
    三年六月十九日執行完畢。復與戊○○共同意圖為自己不法之所有，基於概括之
    犯意，於八十七年五月八日凌晨四時許之夜間，由戊○○以竊來之機車載丁○○
    到宜蘭縣三星鄉○○路一一七號附近，以不詳之物先毀壞上開一一七號大門，再
    共同侵入上開一一七號乙○○住宅手，竊取財物未果；再以放置於一一七號住
    宅客廳，客觀上對人之身體、生命具危險性之鐵撬撬開隔壁一一八號無人居住之
    空屋大門，入內手竊取財物未果，於同日凌晨五時許，在該一一八號之房屋內
    為警當場查獲，並扣得鐵撬一支。
二、案經宜蘭縣警察局三星分局移送臺灣宜蘭地方法院檢察署檢察官偵查起訴。
    理  由
一、訊據被告矢口否認右揭犯行，辯稱：伊是在一一七號旁空地吸安非他命，是戊○○進去偷，伊進去叫他出來，伊就出來繼續吸安非他命，戊○○又打破一一八號
    門，進入偷，伊是進去勸他出來，不久警察就來云云。惟查，被告與戊○○於右
    揭時間，毀壞宜蘭縣三星鄉○○路一一七號乙○○住處門鎖，共同入內竊取財物
    未得手及用扣案鐵撬一支撬開同路一一八號大門，共同入內行竊未搜到財物，即
    為警查獲之事實，業據證人即共犯戊○○於本院證述明確，核與被害人乙○○於
    警訊及本院訊問時供述失竊情節及證人即當場查獲本案之警員張明通於偵查中證
    述相符，並有扣案鐵撬一支可資佐證。次查戊○○於本院證稱：我們 (指伊和丁○○)是鑽進去的，他 (指丁○○)亦有撬開東西等語，其於本院八十八年易緝字
    第十八號竊盜案以被告身分供稱：上開二處丁○○有一起去偷等語，另被害人乙○○在本院亦供稱：伊看到丁○○手上拿了一支伊家客廳的鐵撬等語，足認丁○○有進入上開二處行竊，其辯稱係進入叫戊○○出來云云，尚非可採。本件事證
    明確，犯行堪以認定，應依法論科。
二、核被告侵入宜蘭縣三星鄉○○路一一七號住宅竊取財物未果之行為，係犯刑法第
    三百二十一條第一項第一款、第二款、第二項之罪，侵入宜蘭縣三星鄉○○路一
    一八號空屋竊取財物未果之行為，係犯同法第三百二十一條第一項第二款、第三
    款、第二項之罪。被告與戊○○有犯意聯絡及行為共同，應論以共同正犯。被告
    被告先後二次犯行，時間緊接，基本犯罪構成要件相同，顯係出於概括之犯意反
    覆為之，為連續犯，依法應從情節較重之刑法第三百二十一條第一項第一款、第
    二款、第二項之一罪論，並加重其刑。又未遂犯之處罰，得按既遂犯之刑減輕之
    ，被告先後所犯之二罪，均係未遂犯，依法均依既遂犯減輕其刑。又被告於民國
    八十一年間，因麻醉藥品管理條例案件，於八十二年間因傷害案件，分別經本院
    判處有期徒刑六月、七月確定，應執行有期徒刑為一年，於八十三年六月十九日
    執行完畢，有臺灣高等法院檢察署刑案紀錄簡覆表在卷足憑，五年內再犯本件有
    期徒刑以上之罪，為累犯，依法加重其刑，並先遞加後減之。爰審酌被告之素行
    、犯罪動機、手段、所生之危害及犯罪後否認等一切情狀，量處如主文所示之刑
    。扣案之鐵撬雖係供犯罪所用之物，非被告所有，不予宣告沒收。
三、公訴意旨另以：被告丁○○與戊○○共同意圖為自己不法所有之概括犯意聯絡，
    於不詳時間，在宜蘭縣冬山鄉○○路六十號丙○○所有之舊宅庭院，竊取丙○○
    所有車號ＧＱＷ─四三六號車牌一面，又於八十七年三月二十三日晚上八時三十
    分許，在同縣羅東鎮○○○路一一七號前，竊取甲○○所有車號ＧＸＪ─八三五
    號機車，並將ＧＱＷ─四三六號車牌懸掛於該機車上等情，因認被告另犯刑法第
    三百二十條第一項、第三項之罪。公訴人以警方在三星鄉○○路一一八號查獲本
    案時，現場留下上開機車，其中ＧＱＷ─四三六號車牌係丙○○失竊，ＧＸＪ─
    八三五號機車本身係甲○○失竊，因認係被告丁○○與戊○○亦共同竊取上開機
    車及車牌。訊據被告丁○○堅決否認右揭犯行，辯稱：是戊○○騎來載伊到現場
    ，伊也不知該機車係贓車等語。經查，ＧＸＪ─八三五機車係被害人甲○○於右
    揭時地失竊，ＧＱＷ─四三六號車牌係丙○○於右揭時地失竊，固據其二人指述
    明確，復有贓物認領保管單附卷足稽，惟共犯及證人戊○○於本院作證已坦承上
    開車牌及機車均係其一人所竊，於本院八十八年易緝字第十八號竊盜案中，亦以
    被告身分坦承係其一人所竊取，此外復查無被告丁○○有與之共犯之任何事證，
    被告丁○○否認此部分竊盜犯行，應堪採信，其此部分犯罪尚屬不能證明，因公
    訴人認此部分犯罪與上開二次竊盜部分，有連續犯關係，爰不另為無罪判決之諭
    知。
據上論結，應依刑事訴訟法第二百九十九條第一項前段，刑法第二十八條、第五十六
條、第三百二十一條第一項第一款、第二款、第二項、第二十六條第一項、第四十七
條。
本案經檢察官吳慧蘭到庭執行職務。
中      華      民      國     八十九    年     一     月    二十八     日
                                        臺灣宜蘭地方法院刑事庭
                                            法  官  林  美  治
右正本證明與原本無異。
如不服本判決，應於判決送達後十日內向本院提出上訴狀。（應附繕本）
                                            書記官  賴  宜  君
中      華      民      國     八十九    年     二     月      二       日
附錄本案論罪科刑法條全文
刑法第三百二十一條第一項第一款、第二款、第二項
犯竊盜罪而有左列情形之一者，處六月以上五年以下有期徒刑：
一、於夜間侵入住宅或有人居住之建築物、船艦或隱匿其內而犯之者。
二、毀越門扇、牆垣或其他安全設備而犯之者。
前項之未遂犯罰之。


司法院資訊處製作；財團法人民間司法改革基金會備份。
